【裁判字號】    90,交簡上,22
【裁判日期】    901106
【裁判案由】    過失傷害
【裁判全文】
臺灣士林地方法院刑事判決                          九十年度交簡上字第二二號
    上  訴  人
    即被    告  乙○○
右列上訴人即被告因過失傷害險案件，經本院於中華民國九十年九十年三月三十日以
九十年度交簡字第一六六號判決（聲請簡易判決案號：臺灣士林地方法院檢察署八十
九年度偵字第九九二八號），上訴人不服上開判決提起上訴，本院管轄之第二審法院
判決如左：
    主  文
原判決撤銷。
乙○○因過失傷害人，處罰金貳仟元，如易服勞役以參佰元折算壹日。緩刑貳年。
    事  實
一、乙○○於民國八十九年八月二十九日上午八時許，駕駛車牌ＤＳＪ--一二七號機
    車，由台北縣汐止市往台北市南港區方向行駛，途經台北縣汐止市○○路○段北
    山橋時，應注意能注意車前狀況，並隨時採取必要之安全措施，及汽車在同一車
    道行駛時，後車與前車之間應保持隨時可以煞停之距離，而依當時狀況，又無不
    能注意之情形，竟疏未注意，致撞及同向前方甲○○所騎乘車牌ＰＯＦ--二一八
    號機車，致甲○○人車倒地，並受有頸部、左胸及下背肌肉韌帶拉傷之傷害。乙
    ○○肇事後，委託路過之公車司機報案，並留在現場，向前來之臺北縣警察局汐
    止分局社后派出所員警鄭敬永自承為肇事者，並接受裁判。
二、案經甲○○訴由台北縣警察局汐止分局移送臺灣士林地方法院檢察署檢察官偵查
    聲請簡易判決處刑。
     理  由
一、訊據被告乙○○坦承於前揭時、地騎乘機車肇事，核與告訴人甲○○之指訴情節
    相符，並有道路交通事故調查報告表、照片四張、行政院國軍除役官兵輔導委員
    會臺北榮民總醫院診斷證明書及診療記錄各一份附卷足憑，雖被告乙○○辯稱：
    告訴人甲○○係無照駕駛亦有過失云云，惟查：本院將本件肇事送請鑑定結果，
    認為係被告乙○○騎乘機車在同一車道行駛時，未保持行車安全距離追撞前車違
    反道路交通規則第九十四條第一項、第三項規定，以致肇事，告訴人甲○○雖無
駕駛執照騎乘機車雖亦有違反道路交通規則規定，但對於本件車禍之發生，並無
    過失（亦即告訴人甲○○並無肇事因素），此有臺灣省臺北縣車輛行車事故鑑定
    委員會之鑑定書及公函一份附卷可參，是被告所辯，尚無可採，按汽車在同一車
    道行駛時，後車與前車之間應保持隨時可以煞停之距離，及汽車行駛時，駕駛人
    應注意車前狀況，隨時採取必要之安全措施，道路交通安全規則第九十四條第一
    項、第三項定有明文。被告應注意能注意竟疏未注意上開規定，致肇車禍，其有
    過失甚為顯然，且被告之過失行為與被害人甲○○所受傷害間，又有相當因果關
    係。從而，罪證明確，被告過失犯行洵堪認定。
二、核被告乙○○所為係犯刑法第二百八十四條第一項前段之過失傷害罪，又被告於
    肇事後，委託路過之公車司機報案，並留在現場，向前來之臺北縣警察局汐止分
    局社后派出所員警鄭敬永自承為肇事者，並接受裁判，有臺北縣警察局汐止分局
    公函一紙可按，為對於未發覺之罪自首而受裁判，應酌減其刑。爰審酌被告之過
    失程度、所生之危害、肇事後已與告訴人達成民事和解，賠償損害之態度等一切
    情狀，判處如主文所示之刑，原審對被告論罪科刑，固非無見。惟查：被告肇事
    後，，委託路過之公車司機報案，並留在現場，向前來之臺北縣警察局汐止分局
    社后派出所員警鄭敬永自承為肇事者，並接受裁判，已如前述，為對於未發覺之
    罪自首而受裁判，應依刑法第六十二條前段規定酌減其刑，原審漏未審酌，雖被
    告上訴，非有理由，惟原判決既有可議，即應由本院將原判決撤銷改判。
三、另被告乙○○前未曾受有期徒刑以上刑之宣告，此有臺灣高等法院被告全國前案
    紀錄表一份在卷可按，因一時失慮而罹刑章，犯後已知悔悟，經此偵、審教訓及
    刑之宣告，當知所警惕而無再犯之虞，本院以前開刑之宣告以暫不執行為適當，
    爰併宣告緩刑二年，以啟自新。
四、被告經合法傳喚無正當理由不到庭，本院不待其陳述，逕行判決。
據上論斷，應依刑事訴訟法第四百五十五條之一第一項、第三項、第三百七十一條、
第三百六十四條、第三百六十九條第一項前段、第二百九十九條第一項前段、刑法第
二百八十四條第一項第前段、第四十二條第二項、第六十二條前段、第七十四條第一
款、罰金罰鍰提高標準條例第一條前段、第二條判決如主文。
本案經檢察官施慶堂到庭執行職務。
中      華      民      國      九十      年    十一    月    六        日
                                臺灣士林地方法院刑事第一庭
                                    審判長法  官
                                          法  官
                                          法  官
附錄本案論罪科刑法條全文
刑法第二百八十四條第一項：因過失傷害人者，處六月以下有期徒刑，拘役或五百元
                          以下罰金，致重傷者，處一年以下有期徒刑，拘役或五
百元以下罰金。


司法院資訊處製作；財團法人民間司法改革基金會備份。
